【裁判字號】    91,易,1440
【裁判日期】    920207
【裁判案由】    違反商標法
【裁判全文】
臺灣臺北地方法院刑事判決                        九十一年度易字第一四四號
    公  訴  人  臺灣臺北地方法院檢察署檢察官
    被      告  甲○○  女  三.
    選任辯護人  林文淵律師
右列被告因違反商標法案件，經檢察官聲請簡易判決處刑（九十年度偵字第一四五七
二號），本院改依通常程序審理，判決如左：
    主  文
甲○○無罪。
    理  由
一、公訴意旨略以：被告甲○○曾於民國八十七年間因違反公平交易法案件，經臺灣
    高等法院判處有期徒刑七月，緩刑四年確定，猶不知悔改，明知如附表所示之仿
    冒商品，其上使用之商標圖樣，業經如附表所示外商公司分別向我國經濟部中央
    標準局（已改制為智慧財產局）註冊登記取得指定使用於鐘錶及其組件上之商標
    專用權，且均仍在商標專用期間，竟於八十七年十二月十八日遭警方查獲後，另
    行起意，基於意圖營利之概括犯意，向綽號「史特龍」之男子販入如附表所示之
    仿冒商品後，意圖欺騙他人，在臺北市○○街一七一號三樓之十七，以新台幣（
    下同）一百五十九元至五百五十九元不等之價格販賣與不特定人，致與前揭附表
    所示之外商公司所生產之同類商品產生混淆，嗣於八十九年七月二十八日下午一
    時許，在上址為警查獲，並扣得如附表所示仿冒商標之商品，因認被告涉有違反
    商標法罪嫌云云。
二、按犯罪事實應依證據認定之，無證據不得推定其犯罪事實；不能證明被告犯罪者
    ，應諭知無罪之判決，刑事訴訟法第一百五十四條第一項、第三百零一條第一項
    分別定有明文。又事實之認定，應憑證據，如未能發現相當證據，或證據不足以
    證明，自不能以推測或擬制之方法，為裁判基礎。訊據被告甲○○堅詞否認有何
    違反商標法犯行，辯以：伊自前案案發以來，即無再行進貨仿冒商品，更無販賣
    ，被查扣之仿冒商品均係前案遺留下來之物，伊將之置放在箱子中，未曾加以陳
    列或販售；被查獲當天，伊正在打包準備終止營業等語。經查，被告提出之新亞
    太商場店位租賃契約書載明台北市○○街一七一號新亞太商場三樓編號第十七號
    店位之租約至八十九年七月三十一日終止，有該份契約書影本在卷可參，是被告
    辯稱被查獲當天（即八十九年七月二十八日）伊正在打包準備終止營業等語，尚
    非無據。又證人即查獲本案員警乙○○於本院九十二年一月十五日調查時結證稱
    ：我沒有看到店內有人在買賣，我是根據被告店門開著且還有擺東西而認為被告
    還有營業，店內擺的東西和扣案仿冒商品是否一樣因時間已久我無法確定，我記
    得店裡有箱子，有從箱子裡搜索出扣案仿冒商品等語，是上開證言並無從證明被
    告於前案案發後確實尚另有陳列及販賣仿冒商品之情事。至證人乙○○雖亦證稱
    ：執行搜索當天有從牆上搜索扣押到皮包，皮包有掛在牆上等語，然經提示執行
    搜索當天之現場照片，證人表示無法指出牆上懸掛之皮包何者為被扣押之仿冒商
    品，且證人作證時亦表明：事隔已久，查獲情形如何有些模糊，店內擺的東西和
    扣押的東西是否一樣時間已久我無法確定等語，再參諸卷附現場照片三張，並未
    見牆上有懸掛陳列扣案標示CHANEL、LV等註冊商標之仿冒商品，是本院自難僅憑
    證人不可靠之記憶而確信被告有陳列及販賣扣案仿冒商品之犯行。此外，復查無
    其他積極證據足認被告有違反商標法之犯行，自屬不能證明其犯罪，而應為無罪
    判決之諭知。
據上論斷，應依刑事訴訟法第四百五十二條、第三百零一條第一項，判決如主文。
本案經檢察官戴東麗到庭執行職務
中      華      民      國    九十二    年      二      月      七      日
                                      臺灣臺北地方法院刑事智慧財產法庭
                                          法  官  歐陽漢菁
右正本證明與原本無異。
如不服本判決，應於判決送達後十日內，向本院提出上訴狀。
                                          書記官  沈 芳 君
中      華      民      國    九十二    年      二      月      十      日


司法院資訊處製作；財團法人民間司法改革基金會備份。
